【裁判字號】    90,訴,362
【裁判日期】    901213
【裁判案由】    違反毒品危害防制條例
【裁判全文】
台灣雲林地方法院刑事判決                            九十年度訴字第三六二號
    公  訴  人  臺灣雲林地方法院檢察署檢察官
    被      告  甲○○
右列被告因違反毒品危害防制條例案件，經檢察官提起公訴（九十年度偵字第八○○
號）及移送併辦（九十年度偵字第一二七二、一四四九號），本院判決如左：
    主  文
甲○○連續施用第壹級毒品，累犯，處有期徒刑拾月；又連續施用第貳級毒品，累犯
，處有期徒刑柒月，扣案沾有安非他命粉末之包裝袋壹個、吸食器壹組、分裝袋拾貳
個、塑膠管陸條、酒精燈壹個均沒收銷燬之。應執行有期徒刑壹年參月，扣案沾有安
非他命粉末之包裝袋壹個、吸食器壹組、分裝袋拾貳個、塑膠管陸條、酒精燈壹個均
沒收銷燬之。
    事  實
一、甲○○前因違反麻醉藥品管理條例案件，經臺灣新竹地方法院判處有期徒刑五月
    確定，並於民國（下同）八十六年十月十六日執行完畢。復因施用第二級毒品安
    非他命案件，經強制戒治後交付保護管束期滿後，由臺灣雲林地方法院檢察署檢
    察官於八十九年一月二十五日以八十九年度戒偵字第四號，為不起訴處分確定。
    詎甲○○不思悛悔，於前揭不起訴處分後五年內分別基於施用第一級毒品海洛因
    、第二級毒品安非他命之概括犯意，自八十九年五月二十二日起至九十年九月四
    日二十時十分許被警查獲之前某時止，連續在雲林縣斗六市○○街十二號等地，
    以將海洛因摻入香煙內點火燃燒吸食之方式施用第一級毒品海洛因，每隔數日施
    用一次；又另行起意，於上揭期間，連續在上揭處所等地，另以將安非他命置於
    玻璃球燒烤而吸食濃煙之方式施用安非他命，每隔數日施用一次。先於九十年五
    月二十九日下午三時許，在雲林縣斗六市○○街十二號被警查獲，並採尿送驗；
    再於同年八月二十四日下午四時五十五分許配合警方採尿送驗；又於同年九月四
    日二十時十分許，在雲林縣西螺鎮頂湳里八十三號租住處為警查獲，並扣得安非
    命他命一包（含袋毛重０．七七二二公克，安非他命結晶已鑑析用罄）及吸食器
    一組、分裝袋十二個、塑膠管六條、酒精燈一個（其上均有安非他命殘留）。
二、案經雲林縣警察局斗六分局、西螺分局分別報請臺灣雲林地方法院檢察署檢察官
    偵查起訴及移送併辦。
    理  由
一、右開事實，業據被告甲○○於審理中自白不諱，並有扣案吸食器一組、分裝袋十
    二個、塑膠管六條、酒精燈一個等扣案可資佐證。而被告三次為警查獲後所採集
    之尿液及查扣之結晶一包（含袋毛重０．七七二二公克，安非他命結晶已鑑析用
    罄），吸食器一組、分裝袋十二個、塑膠管六條、酒精燈一個經送驗結果，尿液
    皆發現有嗎啡及甲基安非他命之陽性反應，結晶確屬安非他命無誤，而扣案之吸
    食器一組、分裝袋十二個、塑膠管六條、酒精燈一個經鑑定結果亦均殘留有安非
    他命成份，此有憲兵司令部刑事鑑識中心鑑驗通知書一紙、雲林縣衛生局煙毒尿
    液檢驗成績書三紙、法務部調查局檢驗通知書二紙在卷可稽，足證被告確有連續
    施用第一級毒品海洛因及第二級毒品安非他命之犯行。又被告因施用第二級毒品
    安非他命案件，經強制戒治後交付保護管束期滿後，由臺灣雲林地方法院檢察署
    檢察官於八十九年一月二十五日以八十九年度戒偵字第四號，為不起訴處分確定
    等情，亦有該不起訴處分書、台灣雲林地方法院檢察署刑案資料查註紀錄表及本
    院被告全國前案紀錄表附卷足憑。本件事證明確，被告犯行洵堪認定，應依法論
    科。
二、核被告所為，係犯毒品危害防制條例第十條第一項、第二項之施用第一級毒品及
    第二級毒品罪。被告持有海洛因及安非他命之低度行為，應為嗣後施用之高度行
    為所吸收，不另論罪。其多次施用第一級毒品及第二級毒品犯行，其犯罪時間緊
    接，所犯為犯罪構成要件相同之罪名，顯係各基於概括犯意反覆為之，各應分別
    依刑法第五十六條連續犯之規定，論以一罪，並各加重其刑。被告前因違反麻醉
    藥品管理條例案件，經臺灣新竹地方法院判處有期徒刑五月確定，並於八十六年
    十月十六日執行完畢，亦有台灣雲林地方法院檢察署刑案資料查註紀錄表及台灣
    高等法院被告全國前案紀錄表在卷可按，其前受有期徒刑執行完畢，於五年內再
    犯本件有期徒刑以上之罪，為累犯，應依刑法第四十七條之規定加重其刑。又有
    二種以上刑之加重者，依刑法第七十條之規定，應遞加之。又被告所犯上開二罪
    ，犯意各別，罪名有異，應予分論併罰。爰審酌被告尚屬年輕，竟不思進取，沈
    溺於毒品，不能自拔，雖其犯後坦承犯行，態度良好，但於前案施用毒品案件經
    不起訴處分後，竟再犯本件之罪，既無悔改之意，一再施用毒品，可見其意志消
    沈，宜科以徒刑入監教化等一切情狀，量處如主文所示之刑，並定其應執行之刑
    。未查，扣案之安非命他命一包（毛重０．七七二二公克，安非他命結晶已鑑析
    用罄）其沾有安非他命粉末之包裝袋一個、吸食器一組、分裝袋十二個、塑膠管
    六條、酒精燈一個為施用毒品所用之物，因其上均有安非他命殘留而無可分離，
    應認亦屬毒品無疑，均應依毒品危害防制條例第十八條第一項前段之規定，宣告
    沒收銷燬之（扣案之安非他命結晶已鑑析用罄不再諭知沒收）。
據上論斷，應依刑事訴訟法第二百九十九條第一項前段，毒品危害防制條例第十條第
一項、第二項、第十八條第一項前段，刑法第十一條前段、第五十六條、第四十七條
、第五十一條第五款，判決如主文。
本案經檢察官施添寶到庭執行職務
中      華      民      國      九十      年      十二    月   十三    日
                                        臺灣雲林地方法院刑事第二庭
                                            法  官  黃玉清
右正本證明與原本無異。
如不服本判決，應於判決送達後十日內向本院提出上訴狀( 應附繕本 )。
                                            書記官  陳姵君
中      華      民      國      九十      年      十二    月   十三    日
毒品危害防制條例第十條
施用第一級毒品者，處六月以上五年以下有期徒刑。
施用第二級毒品者，處三年以下有期徒刑。


司法院資訊處製作；財團法人民間司法改革基金會備份。
